臺灣臺南地方法院刑事判決　
110年度易字第1004號
公  訴  人  臺灣臺南地方檢察署檢察官
被      告  姚相  



上列被告因恐嚇案件，經檢察官提起公訴（110年度偵字第21179
號），本院判決如下：
    主  文
姚相犯恐嚇危害安全罪，共二罪，各處拘役貳拾日，如易科罰金
，均以新臺幣壹仟元折算壹日。應執行拘役參拾日，如易科罰金
，以新臺幣壹仟元折算壹日。緩刑貳年。
    事  實
一、姚相因與蔡明益使用土地略有糾紛，㈠於民國109年12月27日
    15時許，在臺南市○○區○○里○○000號旁發生爭執，姚相竟基
    於恐嚇之犯意，向蔡明益恐嚇稱：「我要拿刀殺你」，並持
    香蕉刀作勢要砍蔡明益；㈡復於110年8月13日上午7時20分許
    ，在玉井區望明里望明101之3號發生口角，姚相另基於恐嚇
    之犯意，向蔡明益恐嚇稱：「要讓你死」、「你們兩位老的
    若不在了，我會殺了你，不然我就不姓姚」等語，以此等加
    害蔡明益生命、身體之事恐嚇蔡明益，均致蔡明益心生畏懼
    而危害於安全。
二、案經蔡明益訴由臺南市政府警察局玉井分局移送臺灣臺南地
    方檢察署檢察官偵查起訴。
    理  由
一、關於證據能力之認定：
㈠、本件所引用具傳聞證據性質之供述證據，因檢察官及被告姚
    相於本案言詞辯論終結前，均未爭執證據能力，本院審酌前
    開證據之作成或取得之狀況，並無非法或不當取證之情事，
    且亦無顯不可信之情況，依刑事訴訟法第159條之5規定，均
    具有證據能力。
㈡、其餘非供述證據性質之證據資料，則均無違反法定程序取得
    之情形，依刑事訴訟法第158條之4規定之反面解釋，亦應有
    證據能力，合先敘明。
二、上開犯罪事實，業據被告於本院審理中均坦承不諱（本院卷
    第55、57、58頁），核與證人即告訴人蔡明益、證人梁嘉惠
    於警詢中指訴之情節大致相符（警卷第7-12頁），堪認被告
    上開任意性之自白，確與事實相符；是本件事證明確，被告
    犯行洵堪認定，應予依法論科。
三、核被告所為，均係犯刑法第305條之恐嚇罪。被告先後2次犯
    行，犯意各別，行為獨立，應分論併罰。
四、爰審酌被告為智識正常之成年人，竟未能循合法手段、理性
    處理糾紛，反以前述手法對告訴人為惡害告知，顯無守法並
    尊重他人權益之意識，犯罪目的、動機及手段俱值非難。惟
    念及被告於本院審理時已坦認犯行，並與告訴人達成和解而
    獲得告訴人之原諒，有本院審理筆錄在卷足參，尚見悔意，
    復參酌其犯罪動機、手段、生活狀況、智識程度，分別量處
    如主文所示之刑，並均諭知易科罰金之折算標準暨定應執行
    刑及易科罰金之折算標準。
五、查被告未曾因故意犯罪受有期徒刑以上刑之宣告，有其前科
    表可參，足見素行尚可，茲念其僅因一時失慮致罹刑章，犯
    後已坦承犯行，且於本院審理時與告訴人達成和解並獲得告
    訴人之原諒，已如前述，可見被告犯後彌補之態度，信其經
    此偵、審程序及罪刑宣告之教訓後，當知戒慎警惕而無再犯
    之虞，本院認為被告所受刑之宣告以暫不執行為適當，爰依
    刑法第74條第1項第1款規定，併予宣告緩刑2年，以勵自新
    。
六、犯罪事實㈠被告持以恐嚇告訴人之香蕉刀，被告稱係告訴人
    媽媽所有（本院卷第53頁），無證據可證明為被告所有或被
    告對之有事實上處分權，不予宣告沒收。
據上論斷，應依刑事訴訟法第299條第1項前段，刑法第305條、
第41條第1項前段、第51條第6款、第74條第1項第1款，刑法施行
法第1條之1，判決如主文。
本案經檢察官陳昆廷提起公訴，謝欣如到庭執行職務
中　　華　　民　　國　　110 　年　　12　　月　　16　　日
                  刑事第五庭    法　官　蔡奇秀
以上正本證明與原本無異。
如不服本判決應於收受本判決後20日內向本院提出上訴書狀，並
應敘述具體理由。其未敘述上訴理由者，應於上訴期間屆滿後20
日內向本院補提理由書狀（均須按他造當事人之人數附繕本）「
切勿逕送上級法院」。 
　　　　　　　　　　　　　　　　書記官  黃郁淇
中　　華　　民　　國　　110 　年　　12　　月　　16　　日